【裁判字號】    99,訴,1230
【裁判日期】    991108
【裁判案由】    違反毒品危害防制條例
【裁判全文】
臺灣彰化地方法院刑事判決              99年度訴字第1230號
公  訴  人  臺灣彰化地方法院檢察署檢察官
被      告  甲○○
上列被告因違反毒品危害防制條例案件，經檢察官提起公訴（99
年度毒偵字第1662號），被告於準備程序進行中就被訴事實為有
罪之陳述，本院進行簡式審判程序，判決如下：
    主  文
甲○○施用第一級毒品，累犯，處有期徒刑拾月。
    事  實
一、甲○○前因施用毒品案件，經觀察、勒戒後，認無繼續施用
    毒品傾向，於民國93年9 月10日釋放出所，並由臺灣彰化地
    方法院檢察署檢察官以93年度毒偵緝字第202 號為不起訴處
    分確定。於上開觀察、勒戒執行完畢釋放後5 年內，復因施
    用毒品案件，經本院以94年度員簡字第33號判處有期徒刑3
    月確定，於94年6 月8 日易科罰金執行完畢；及因施用第1
    、2 級毒品案件，經本院以96年度訴字第853 號判處應執行
    有期徒刑1 年確定，於98年2 月10日縮刑期滿執行完畢。仍
    不知悔改，又基於施用第1 級毒品海洛因之犯意，於99年6
    月18日晚上7 、8 時許，在彰化市○○路上秀傳醫療社團法
    人秀傳紀念醫院後面公園內，以將海洛因摻水後置於針筒內
    注射手臂血管之方式，施用第1 級毒品海洛因1 次。嗣於99
    年6 月20日晚上10時45分許，在彰化市○○路與華山路口為
    警盤查，因甲○○為毒品列管人口，經警得其同意採尿送驗
    ，檢出毒品嗎啡陽性反應，而悉上情。
二、案經彰化縣警察局彰化分局報告臺灣彰化地方法院檢察署檢
    察官偵查起訴。
    理  由
一、本件被告甲○○所犯係死刑、無期徒刑、最輕本刑為3 年以
    上有期徒刑以外之罪，其於準備程序就被訴事實為有罪之陳
    述，經本院裁定由受命法官獨任以簡式審判程序審理，則依
    刑事訴訟法第273 條之2 、同法第159 條第2 項之規定，不
    適用傳聞法則有關限制證據能力之相關規定，合先敘明。
二、上揭事實，業據被告甲○○於本院審理時坦承不諱，且被告
    經警採集尿液檢體送驗結果，呈嗎啡陽性反應（按海洛因係
    由嗎啡經化學合成而製得，經注射進入人體後，因代謝分解
    成嗎啡，因此施打海洛因後，由尿液中檢驗結果為嗎啡反應
    ）陽性反應，有彰化縣警察局彰化分局委託檢驗尿液代號與
    真實姓名對照認證單、詮昕科技股份有限公司99年7 月1 日
    濫用藥物尿液檢驗報告各1 份（偵卷第6 、8 頁）在卷可稽
    ，足認被告自白與事實相符，應可採信。又被告前因施用毒
    品案件，經觀察、勒戒後，認無繼續施用毒品傾向，於93年
    9 月10日釋放出所，並由臺灣彰化地方法院檢察署檢察官以
    93年度毒偵緝字第202 號為不起訴處分確定，於觀察、勒戒
    執行完畢釋放後5 年內，復因施用毒品案件，經本院以94年
    度員簡字第33號判處有期徒刑3 月確定；及因施用第1 、2
    級毒品案件，經本院以96年度訴字第853 號判處應執行有期
    徒刑1 年確定等情，有被告前開案號不起訴處分書、刑事判
    決書（本院卷第18至22頁）、臺灣高等法院被告前案紀錄表
    各1 份在卷可參，此次再犯本件施用毒品罪，已非毒品危害
    防制條例第20條第3 項所定「5 年後再犯」之情形，仍應依
    同條例第10條之規定處罰（最高法院95年度第7 次刑事庭會
    議決議參照），本件事證明確，被告犯行堪以認定，應依法
    論科。
三、按海洛因為毒品危害防制條例第2 條第2 項第1 款所明定之
    第1 級毒品。核被告甲○○所為，係犯毒品危害防制條例第
    10條第1 項之施用第1 級毒品罪。其非法持有第1 級毒品海
    洛因之低度行為，已為其施用之高度行為所吸收，不另論罪
    。又被告前因施用第1 、2 級毒品案件，經本院以96年度訴
    字第853 號判處應執行有期徒刑1 年確定，於98年2 月10日
    縮刑期滿執行完畢，有卷附臺灣高等法院被告前案紀錄表可
    按，其受有期徒刑之執行完畢，5 年以內故意再犯有期徒刑
    以上之罪，為累犯，應依刑法第47條第1 項之規定，加重其
    刑。又被告施用毒品海洛因之時間、地點及方式，業據被告
    於本院審理時供述明確（本院卷第28頁），起訴書記載被告
    施用毒品海洛因之時間為99年6 月20日晚上11時30分許回溯
    72小時內某時，施用地點及方式則均記載為不詳，容有未洽
    ，爰將其施用毒品海洛因之時間、地點及方式補充記載如上
    ，附此敘明。爰審酌被告前因施用毒品，經觀察勒戒之處分
    及科處刑罰後，猶不思戒絕革除惡習，再為本件犯罪，顯見
    其對毒品依賴性甚高，未能徹底認識毒品對人體之危害，亦
    未因前所受觀察勒戒處分及刑罰而記取教訓，及其犯罪之動
    機、犯罪所生危害主要係戕害自身健康等一切情狀，量處如
    主文所示之刑。
據上論斷，應依刑事訴訟法第273 條之1 第1 項、第299 條第1
項前段，毒品危害防制條例第10條第1 項，刑法第11條前段、第
47條第1 項，判決如主文。
本案經檢察官詹喬偉到庭執行職務。
中    華    民    國    99    年    11    月    8     日
                  刑事第八庭          法  官 王素珍
如不服本判決應於收受判決後10日內向本院提出上訴書狀，並應
敘述具體理由；其未敘述上訴理由者，應於上訴期間屆滿後20日
內向本院補提理由書（均須按他造當事人之人數附繕本）「切勿
逕送上級法院」。
中    華    民    國    99    年    11    月    8     日
                                      書記官  陳秀香
附錄本案論罪科刑法條：
毒品危害防制條例第10條
施用第一級毒品者，處 6 月以上 5 年以下有期徒刑。
施用第二級毒品者，處 3 年以下有期徒刑。

司法院資訊處製作；財團法人民間司法改革基金會備份。
